Service national des travaux (ministère de la Culture et de la Communication). Archives du service national des travaux du ministère de la Culture. Bâtiments publics (1979-1996)
Archives Nationales (France)
- Seine-et-Marne (77), 1945-1996; 20080324/702-20080324/755
  - Fontainebleau - Musée et domaine nationaux du château de Fontainebleau, 1945-1996; 20080324/708-20080324/752
    - Parc et jardins, 1983-1994; 20080324/736-20080324/743
      - Clôture du domaine, 1984-1992; 20080324/741-20080324/742
        - Grilles du parc. - Remise en état, 1989-1991; 20080324/741
        - Quartier Lariboisière. - Effondrement du mur, mesures d'urgence et réparation, 1984-1992; 20080324/742
      - Abattage, élagage et plantations, 1984-1994; 20080324/743
        Arbres dangereux, abattage (1984-1986).
        Alignements extérieurs, régénération (1986-1992).
        Travaux d'urgence (1991-1994).
        Interventions ponctuelles (1992-1994).
    - Logements et locaux du personnel et du public, 1982-1996; 20080324/744-20080324/746
      - Bureau des gardiens-chefs, vestiaires et sanitaires pour handicapés. - Aménagement, 1987-1992; 20080324/744
      - Logements, 1983-1995; 20080324/745
        Logements n° 18, 20 et 32, rénovation (1992-1995).
        Aile des ministres, création d'une salle de bains dans le logement n° 4 et aménagement du logement n° 29 au quartier de la République (1985-1990).
        Portier de la grille d'honneur, réfection du logement n° 6 (1983-1985).
        Cour des Mathurins, aménagement du bâtiment pépinière [logements n° 19, 43bis et 45] (1990-1995).
        Réfection partielle de différents logements (1989-1993).
      - Autres locaux du personnel et du public, 1982-1996; 20080324/746
        Aile du Fer à cheval, réfection des sanitaires du public à rez-de-chaussée (1990-1992).
        Aile des Ministres, aménagement d'un bureau pour le conservateur adjoint (1982-1984).
        Atelier des ébénistes, remise en état (1986-1990).
        Cour des Mathurins, réfection des sanitaires du local personnel (1991-1995).
        Poste des surveillants de nuit et guérites, aménagement (1986-1991).
        Bureaux de la conservation, aménagement (1993-1996).
        Quartier de la République, aménagement du local des jardiniers (1991-1994).
    - Installations techniques et autres travaux, 1983-1995; 20080324/747-20080324/752
      - Électricité. - Poste de transformation « Carnot », aménagement et mise en conformité, 1986-1991; 20080324/747
      - Eau et chauffage, 1984-1992; 20080324/748
        Eau potable, remaniage du réseau (1987-1991).
        Chaufferie centrale, changement des brûleurs à gaz (1984-1992).
        Chaudières 2 et 3, réparation (1987).
      - Sécurité incendie, 1987-1995; 20080324/749
        Centrale de ventilation n° 16, électricité et détection incendie (1987-1990).
        Portes et serrures, remise en état (1986-1989).
        Réseaux d'incendie armés (R.I.A.), réparation (1994-1995).
      - Sécurité anti-vol, 1983-1992; 20080324/750
        Centrale de sécurité, aménagement (1e tranche) (1983-1984).
        Poursuite de l'installation alarme-vol dans les locaux du musée (2e tranche) (1985-1992).
        Aile Louis XV, renvoi des signalisations d'alarme sur dispatching (1988-1992).
      - Travaux d'urgence. - Bâtiments et parc, remise en état suite à dégâts de la tempête du 3 février 1990, 1990-1995; 20080324/751
      - Autres travaux, 1985-1995; 20080324/752
        Clos et couvert, interventions ponctuelles (1993-1995).
        Hygiène et sécurité, travaux (1987-1989).
        Petit équipement (1985-1986).
  - Meaux - Cathédrale de Meaux, 1982-1984; 20080324/753
    Façade ouest. - Restauration du portail sud (2e tranche).
  - Provins - Bibliothèque Nationale, 1987-1993; 20080324/754-20080324/755
    Centre de conservation, de reproduction et de restauration de la presse, ancien couvent des Cordelières, aile ouest.
    - Entresolement, 1991, 1993; 20080324/754
    - Création d'un escalier de secours, isolation des combles du bâtiment D, 1987-1988; 20080324/755
- Yvelines (78), 1978-1997; 20080324/756-20080324/899
  - Bois d'Arcy – Batterie du Bois d'Arcy, 1983-1994; 20080324/756-20080324/764
    - Centrale hydraulique. - Construction, 1983-1986; 20080324/756
    - Casernement central. - Réhabilitation, 1984-1990; 20080324/757-20080324/759
      - Étude globale, 1984-1988; 20080324/757
      - Suivi administratif des entreprises. - Lots [Gros oeuvre, VRD, étanchéité, revêtements sols et céramiques muraux, menuiseries extérieures métalliques et leur vitrage, menuiseries intérieures, électricité, plomberie, chauffage climatisation, peinture, ascenseurs], 1987-1990; 20080324/758
      - Travaux. - Programme d'économie, révision des lots, 1988; 20080324/759
    - 21 cellules nitrate. - Construction, 1984-1990; 20080324/760-20080324/762
      - Suivi administratif des entreprises. - Lots [Gros oeuvre, étanchéité, VRD, chauffage climatisation, électricité, peinture, serrurerie], 1987-1990; 20080324/760
      - Travaux. - Suivi [Ingénierie, correspondance, réception des travaux], 1984-1990; 20080324/761
      - 2e tranche, 1988-1989; 20080324/762
    - Sécurité. - Mise en conformité des installations, 1992-1994; 20080324/763
    - Autres locaux, 1985-1990; 20080324/764
      Poste de contrôle des alarmes standard téléphonique, réaménagement (1984-1985).
      Locaux de stockage et de tri, programmation (1989-1990).
      Local transit, projet (1989-1990).
      Laboratoire, modification de raccordement des évacuations (1985).
      Bâtiment A, réfection du système de chauffage (1989-1990).
  - Buc – Aqueduc de Buc, 1995-1996; 20080324/765
    Galerie de la Bièvre. - Remise en état.
  - Grignon - Château – Institut national de recherche agronomique (INRA), 1983-1992; 20080324/766-20080324/767
    - Abords. - Étude d'aménagement, 1987; 20080324/766
    - Menuiseries extérieures. - Peinture et rénovation, 1983-1992; 20080324/767
  - Magny-les-Hameaux – Musée national des granges de Port-Royal, 1985-1994; 20080324/768-20080324/771
    - Bâtiments, 1985-1994; 20080324/768-20080324/770
      - Travaux de clos et de couvert, 1985-1991; 20080324/768
        Fermeture et mise hors d'eau de l'ensemble (1985-1990).
        Accès extérieur, aménagement (1987-1991).
        Aile est, travaux préparatoires à l'aménagement et création d'un accès intérieur direct (1986).
      - Maison des Solitaires. - Restauration, 1993-1994; 20080324/769
      - Autres locaux, 1983-1990; 20080324/770
        Logement de fonction, réfection (1985).
        Château neuf, réfection des sols et peintures et de la cage d'escalier (1988-1990).
        Installation sanitaire, remise en état (1983-1990).
    - Parc, 1990-1992; 20080324/771
      Réparation maçonnerie des dégâts provoqués par la tempête sur maçonnerie et réfection d'une canalisation d'évacuation d'eau pluviale (1990-1992).
      Étude phytosanitaire (1992).
  - Marly-le-Roi - Domaine national (résidence présidentielle), 1986-1994; 20080324/772-20080324/776
    - Parc, 1986-1994; 20080324/772-20080324/774
      - Portails et murs de clôture, 1987-1993; 20080324/772
        Deux portails d'accès, restauration (1987-1988).
        Mise en place de trois portails pour clôturer le parc (1993).
        Maçonneries des murs de clôture, rénovation (1988).
        Opérations ponctuelles (1991-1993).
      - Terrasse supérieure de l'abreuvoir, 1988-1992; 20080324/773
        Balustrade, remise en place (1988-1989).
        Fontis, réparation (1988-1989).
        Travaux d'assainissement (1990-1992).
      - Études, 1986-1994; 20080324/774
        Étude d'aménagement du parc (1986).
        Étude historique sur le domaine national (1989).
        Projet de réhabilitation du parc, convention de recherche (1989); mission d'étude de recherche de réseaux anciens d'assainissement (1989).
        Étude préalable au projet de rénovation de trois bassins (1994).
    - Bâtiments, 1988-1994; 20080324/775-20080324/776
      - Pavillon des chasses présidentielles, 1988-1992; 20080324/775
        Couverture, réfection (1988-1989).
        Étude d'aménagement (1990-1992).
        Peinture, réfection (1988-1989)
      - Poste des gardes et logement de fonction, 1991-1994; 20080324/776
        Réfection et restructuration du poste des gardes (1991-1992).
        Entretiens divers (1993-1994).
  - Poissy - Villa Savoye, 1985-1996; 20080324/777-20080324/778
    - Terrasses. - Rénovation de l'étanchéité et travaux divers, 1993-1996; 20080324/777
    - Autres travaux d'aménagements [signalisation, chauffage, serrurerie, menuiserie, peinture, électricité, maçonnerie, plomberie], 1985-1988; 20080324/778
  - Rambouillet - Domaine national (résidence présidentielle), 1982-1993; 20080324/779-20080324/785
    - Parc, 1989-1993; 20080324/779-20080324/780
      - Jardin Français. - Restauration, 1991-1993; 20080324/779
      - Autres travaux, 1989-1991; 20080324/780
        Étude historique portant sur la définition des étapes d'évolution (1989).
        Réfection des berges face à l'esplanade du château (1989-1990).
        Curage des canaux (1987-1988).
        Dégâts provoqués par la tempête de 1990, suivi des travaux réalisés par l'ONF (1991).
    - Château, 1982-1992; 20080324/781-20080324/783
      - Travaux de clos et de couvert, 1982-1992; 20080324/781
        Couvertures, rénovation (1988-1989).
        Menuiseries extérieures, remplacement et rénovation (1982-1989).
        Tour François 1er, restauration des créneaux (1991-1992).
        Souches de cheminées, réfection (1990-1991).
        Assainissement (1989).
        Grille accidentée, remise en état (1987).
      - Anciennes cuisines. - Aménagement, 1985-1986; 20080324/782
      - Autres locaux, 1986-1992; 20080324/783
        2e étage, chambres 11, 12, 14, 15, 16, 17, rénovation (1986-1991).
        Salle des marbres, étude de rénovation et d'aménagement (1990-1992).
    - Dépendances, 1985-1993; 20080324/784-20080324/785
      - Laiterie de la reine, 1990-1992; 20080324/784
        Pavillon accueil public, rénovation (1991).
        Eau et électricité, alimentation (1990-1992).
        Logement, rénovation (1991).
      - Pavillons, 1985-1993; 20080324/785
        Pavillon des coquillages, rénovation de la couverture (1985).
        Pavillon de la conservation, mise en conformité de la chaufferie (1993).
  - Saint-Arnoult-en-Yvelines – Fondation Elsa Triolet Louis Aragon, 1987-1995; 20080324/786-20080324/790
    - Moulin. - Couvertures, restauration, 1991-1992; 20080324/786
    - Structures porteuses. - Réalisation, 1993-1995; 20080324/787
    - Façades. - Restauration, 1992-1995; 20080324/788
    - Logement de gardien et réseau d'assainissement. - Aménagement, 1989-1992; 20080324/789
    - Installations techniques et local chaufferie, 1987-1993; 20080324/790
      Mise en conformité et extension (1987-1989).
      Exercice du rôle de maître d’œuvre, étude (1987-1993).
  - Saint-Cyr - Fort de Saint-Cyr, 1982-1995; 20080324/791-20080324/809
    - Bâtiment de stockage de films. - Construction, lots n° 1 à 14 [gros œuvre, étanchéité, cloisons intérieures, menuiseries, serrurerie bardage, carrelage revêtements, peinture, chauffage, électricité téléphone, plomberie sanitaire, monte-charges, rayonnages mobiles, V.R.D. réseaux fluides, voierie espaces verts], 1986-1988; 20080324/791
    - Bâtiment d'entreposage de films (9 cellules acétates), 1988-1993; 20080324/792-20080324/794
      - Construction, lots n° 1 à 10 [gros œuvre, maçonnerie- carrelages, étanchéité, serrurerie menuiserie bardages, peinture, climatisation, plomberie sanitaire, électricité-courants faible-téléphone, monte-charge, rayonnages mobiles, espaces verts], 1990-1993; 20080324/792
      - Plans, 1990; 20080324/793
      - Correspondance et documentation technique, 1988-1989; 20080324/794
    - Photothèque, 1982-1995; 20080324/795-20080324/800
      - Étude générale, 1988; 20080324/795
      - Aménagement de la 2e tranche. - Lots n° 1 à 10 [maçonnerie, menuiserie, métallerie, électricité, chauffage, peinture, revêtements de sols, monte-charges, stérilisation, rayonnages], 1986-1992; 20080324/796
      - Aménagement des archives photographiques, 3e tranche, 1989-1995; 20080324/797-20080324/798
        - Lots n° 1 à 12 [maçonnerie, menuiserie, métallerie, électricité, plomberie, chauffage, peinture, revêtements sols souples, peinture de sol, rayonnages métalliques, chambre froide, ventilation], 1990-1995; 20080324/797
        - Plans, 1989; 20080324/798
      - Locaux et aménagement [fourniture de matériel et de mobilier] (1982-1990); création d'une salle de repos (1983), 20080324/799
      - Chauffage et ventilation. - Réfection des installations, 1989-1992; 20080324/800
    - Centre de calcul, 1985-1995; 20080324/801-20080324/802
      - Construction (1985). - Aménagement des abords (1986-1987); extension (1992-1995), 1985-1995; 20080324/801
      - Couverture, reprise (1990-1995); façades, étude de rénovation (1993); voie d'accès, réfection provisoire (1992-1993); grille d'accès, travaux de sécurité (1991-1995); protection incendie anti-effraction (1991-1992), 20080324/802
    - Locaux affectés au Centre national de la cinématographie (CNC), 1984-1993; 20080324/803-20080324/805
      - Aménagement, 1989-1993; 20080324/803
      - Bâtiment F - Aménagement, 1984-1991; 20080324/804
      - Bâtiment G (cathédrale).- Aménagement, 1984-1993; 20080324/805
    - Réseau général d'alimentation et d'évacuation des eaux. - Création et aménagement, 1986-1988; 20080324/806
    - Aménagements généraux. - Production d'énergie, 1985-1992; 20080324/807
    - Travaux d'extérieur, 1987-1992; 20080324/808
      Éclairage, travaux généraux d'électricité courant faible (1987-1992).
      Restauration forestière (1991-1992).
    - Plaques photographiques. - Restauration des fonds Atget, Nadar et Seeberger, 1992; 20080324/809
  - Saint-Germain-en-Laye – Musée d'archéologie nationale, 1981-1995; 20080324/810-20080324/818
    - Études et recherches, 1989-1995; 20080324/810
      Étude historique et analytique du domaine (1992).
      Assainissement (1993).
      Pavillon de la Muette, remise en état (1989).
      Capacité des sites (1993).
      Accueil, restructuration (1991).
      Cour intérieure, aménagement (1990).
      Parc et jardins, aménagement (1993-1995).
    - Château, 1981-1995; 20080324/811-20080324/815
      - Travaux de clos et couvert, 1986-1993; 20080324/811-20080324/812
        - Couvertures. - Restauration, 1991-1996; 20080324/811
        - Autres travaux, 1986-1993; 20080324/812
          Toiture, réfection suite aux dégâts de la tempête du 2 mars 1990 (1990-1992).
          Petit équipement (1986).
          Interventions ponctuelles (1993).
      - Travaux muséographiques et locaux annexes, 1981-1995; 20080324/813-20080324/814
        - Salle de Mars. - Aménagement, 1981-1984; 20080324/813
        - Musée et locaux du personnel, 1981-1995; 20080324/814
          Protection anti-vol dans les salles gallo-romaines et mérovingiennes, mise en place (1989-1992).
          Panneaux d'information du public (1985).
          Toilettes pour personnes handicapées, aménagement (1985-1988).
          Travaux supplémentaires de sécurité contre le vol, exécution (1981-1995).
          Services de la conservation, aménagement (1990-1992).
          Locaux du personnel de surveillance, aménagement (1985-1987).
          Logement du conservateur, réfection (1993).
          Logements de la direction du patrimoine, rénovation extérieure (1993-1994).
      - Électricité, 1982-1995; 20080324/815
        Transformateur Unelec, rebobinage (1982).
        Tableau basse tension, remplacement (1987-1992).
        Mise en conformité, étude et réalisation (1989-1995).
        Poste de surveillance et sanitaires publics, mise en place de l'alimentation électrique (1989).
    - Parc, 1981-1995; 20080324/816-20080324/818
      - Grande terrasse, 1984-1992; 20080324/816
        Stabilité, étude (1986).
        Voirie en contrebas, création (1986).
        Mur, remise en état (1986).
        Débroussaillage (1987-1992).
        Mise en valeur, acquisition de terrains environnants (1984-1992).
        Terrains en contrebas, remise en état (1989).
      - Bassin, 1983-1993; 20080324/817
        Un des trois bassins du parterre le Nôtre, restitution (1983-1992).
        Équipement hydraulique et électrique, réalisation (1989-1993).
      - Autres travaux, 1981-1995; 20080324/818
        Allées, réfection (1981).
        Débroussaillage et plantations, réalisation (1985-1987).
        Réseau d'arrosage, remise en état (1987).
        Régénération (1984-1989).
        Grosses réparations (1990-1993).
        Mur de la petite terrasse, confortation (1988-1992).
        Interventions ponctuelles (1992-1995).
        Travaux de strict entretien (1995).
  - Versailles – Domaine national de Versailles et de Trianon, 1978-1997; 20080324/819-20080324/899
    - Château: corps central, cour de marbre, cour royale, aile Gabriel, aile Vieille, aile du nord, aile du Midi, 1978-1994; 20080324/819-20080324/841
      - Appartements du Roi, 1980-1989; 20080324/819-20080324/824
        - Salon des jeux de Louis XVI. - Restauration, 1980-1984, 1989; 20080324/819
        - Antichambre de l’œil de Bœuf. - Restauration, 1983-1985; 20080324/820
        - Salle des Gardes et première antichambre. - Restauration, 1983-1986; 20080324/821
        - Degré et grand degré du Roi, 1984-1986; 20080324/822
          Restauration (1984-1985).
          Pose de quatre petites lanternes dans l'escalier (1986).
        - Portes entre les salons de Mercure et d'Apollon, portes entre les salons d'Apollon et de la Guerre. - Restauration, 1982-1983; 20080324/823
        - Salon de la Guerre. - Restauration (1986); salon de Mars. - Travaux de plomberie (1985), 1985-1986; 20080324/824
      - Appartements de la Reine, 1982-1989; 20080324/825-20080324/826
        - Cabinets intérieurs. - Restauration, 1982-1989; 20080324/825
        - Rez-de-chaussée, salles « Capitaine des gardes ». - Restauration, 1982, 1986; 20080324/826
      - Appartements du Dauphin et de la Dauphine. - Restauration (1982-1987); projet architectural et technique d'installation de vidéosurveillance pour la visite du public (1994), 1982-1994; 20080324/827
      - Cabinets intérieurs de Mesdames. - Restauration, 1983-1986; 20080324/828
        Il s'agit des cabinets de Mesdames Adélaïde et Victoire, deux des filles de Louis XV et de Marie Leszczynska.
      - Chapelle royale. - Réfection des façades et des sculptures, 1981-1983; 20080324/829
      - Appartement Maurepas. - Restauration, 1980-1986; 20080324/830
      - Autres salles et salons, 1984-1986; 20080324/831
        Salon des Porcelaines, restauration (1986).
        Salle du Pape, travaux de menuiserie (1984).
        Salons de réception, travaux d'électricité (1985).
        Salle des Hoquetons et vestibule Louis-Philippe, restauration (1985).
      - Attiques de Chimay (corps central) et du Midi (aile du Midi). - Restauration, 1984-1988; 20080324/832
      - Corps central du château. - Réfection des menuiseries, 1988; 20080324/833
      - Cour royale et cour de Marbre, 1982-1985; 20080324/834
        Restauration et remise en place des bustes restaurés (1983-1985).
        Restauration de la statuaire en pierre des façades (1982-1984).
      - Aile Gabriel. - Étude préalable à l'aménagement du nouvel accès, 1988; 20080324/835
      - Escalier Gabriel, 1983-1988; 20080324/836
        Installation d'un système de décompte des visiteurs (1984-1988).
        Restauration (1983-1985).
      - Pavillons Dufour et Gabriel. - Réaménagement des locaux des services de surveillance et de médecine de prévention, 1988; 20080324/837
      - Aile Vieille, 1984-1987; 20080324/838
        Réaménagement des services de la Conservation du musée (bibliothèque) (1984, 1987).
        Création d'une salle audiovisuelle (1984-1987).
      - Opéra Louis XV, 1978-1990; 20080324/839
        Protection contre l'incendie des loges supérieures (1978-1979, 1984).
        Création d'un escalier d'accès (1989-1990).
      - Cour de la Smalah. - Réaménagement des vestiaires du personnel de surveillance, 1987-1988; 20080324/840
      - Voûtes sous rampe d'accès. - Dégagement, 1989; 20080324/841
    - Ailes des ministres, 1982-1989; 20080324/842-20080324/844
      - Aile sud, 1982-1988; 20080324/842-20080324/843
        - Pavillon est, 1982-1988; 20080324/842
          Réfection partielle de la couverture (1988).
          Réfection des installations techniques (1982-1984).
        - Couloir et accès du 2e étage. - Réfection, 1987; 20080324/843
      - Aile nord, pavillon ouest. - Réfection de la couverture, 1986-1989; 20080324/844
    - Autres bâtiments dans Versailles, 1982-1991; 20080324/845-20080324/849
      - Grand Commun. - Réfection des façades et des lucarnes, 1982-1987; 20080324/845
      - Hôtel du Gouvernement dit hôtel « R » (2-4 rue des Réservoirs). - Restauration des façades, 1985-1991; 20080324/846
      - Hôtel des Réservoirs (7 rue des Réservoirs), 1982-1984; 20080324/847
        Mise en conformité de l'ascenseur (1988).
        Rénovation des installations électriques: plans (1982-1984).
        Ancien hôtel de la marquise de Pompadour.
      - Hôtel des Menus Plaisirs (22 avenue de Paris), 1986-1989; 20080324/848
        Étude générale de restauration et de présentation (1986).
        Aménagement du bâtiment C (1988-1989).
        Aménagement de la Cour Haute (1988-1989).
      - Maréchalerie, aile sud du pavillon central jusqu'au porche. - Travaux de charpente, de couverture et de maçonnerie, 1984-1987; 20080324/849
    - Grande Ecurie du Roy, 1981-1995; 20080324/850-20080324/861
      - Locaux. - Étude préliminaire de réutilisation globale, 1995; 20080324/850
      - Bâtiment B. - Travaux de peinture des menuiseries extérieures et réfection de l'habillage en plomb, 1985; 20080324/851
      - Conservation régionale des monuments historiques (CRMH). - Transformation des locaux, 1986; 20080324/852
      - Archives départementales. - Étude préliminaire pour le redéploiement, 1996; 20080324/853
      - Bibliothèque nationale (BN). - Aménagement des locaux, 1981-1982, 1986; 20080324/854
      - Service national des travaux (SNT), 1993-1994; 20080324/855-20080324/861
        - Aménagement de l'accueil et des bureaux au rez-de-chaussée et entresol du pavillon ouest (aile sud bâtiment B), 1993-1994; 20080324/855-20080324/859
          - Étude préalable, 1993; 20080324/855
          - Dossier de consultation des entreprises, 1994; 20080324/856
          - Avant-projet détaillé, 1994; 20080324/857
          - Plans d'exécution des ouvrages, 1994; 20080324/858
          - Suivi des entreprises, lots 1 à 5, 8 et 9 [maçonnerie démolition, plâtrerie, menuiserie serrurerie, revêtement de sols, peinture miroiterie, chauffage ventilation, électricité], 1993-1994; 20080324/859
        - Menuiseries. - Programme de restauration, 1993; 20080324/860
      - Sécurité. - Installation d'un interphone, 1986; 20080324/861
    - Petite Ecurie du Roy, 1984-1988; 20080324/862-20080324/864
      - Ailes G et H. - Réfection des peintures des menuiseries, 1984, 1986; 20080324/862
      - Aile H. - 2e étage, aménagements, 1985-1988; 20080324/863
      - Autres travaux, 1985-1988; 20080324/864
        Atelier de menuiserie, insonorisation (1988).
        Aire de stationnement, construction (1986).
        Accès, aménagement (1985).
    - Trianons, hameau de la Reine, pavillons et bâtiments des jardins, parc, jardins, 1981-1997; 20080324/865-20080324/886
      - Ensemble du parc, 1986-1989; 20080324/865
        Étude générale (1986).
        Réfection des treillages et des plantations (1987-1989).
      - Petit Trianon, 1981-1984; 20080324/866
        Restauration du boudoir de la Reine (1981-1983).
        Restauration des appartements des Enfants de France (1983-1984).